# 请教版主关于或有事项

提问人：davidshcn 时间：2012-12-05 17:05:35
对使用寿命不确定的固定资产按年限平均法计提折旧，是不是或有事项呢？

回答人：chenyiwei
这是一般会计估计的不确定性，但不属于或有事项。或有事项更多地体现为未来经济利益流出企业的金额和时间上的不确定性。而折旧计提仅仅是资产成本的分摊，本身不涉及到经济资源在这一过程中流出企业。